# 股份支付一次确认或分期确认

提问人：那片天空 0502 时间：2022-02-09 09:47:44
2016 年原员工持股平台合伙协议中约定：首次出资锁定期为出资完成工商变更之日起 36 个月，若公司在证券交易所上市，合伙企业持有标的公司的股份，以及合伙人对合伙企业的出资，将根据中国证监会及证券交易所的要求予以锁定。若合伙人所持合伙企业的出资锁定期已满，但合伙企业持有的标的公司的股份尚在锁定期内，则合伙人所持有合伙企业出资的锁定期相应延长，直至合伙企业持有标的的公司股份锁定期满后方可解锁；同时约定锁定期满前，有限合伙人发生退货情形时，有限合伙人在本合伙企业的全部财产份额必须转让给普通合伙人，或其指定的第三方，其他合伙人自愿放弃优先购买权，受让价格实际缴纳的出资金额加上按照同期一年期贷款利率结合出资时间计算的利息的总和作为退伙作价。（ 1 ）根据上述约定授予价格与公允价值之差应该确认股份支付，我们认为虽然合伙协议中无明确约定服务期限，但合伙企业约定有锁定期，同时锁定期未满员工离职为当然退伙，必须全部转出其持有份额，且对价为出资额+同期贷款利率计算利息，实际并未给员工带来超额收益，因此应当视为具有服务期限，且服务期限为 3 年（在协议中有：若合伙人所持合伙企业的出资锁定期已满，应该视为锁定期已满，因此服务期限应该为 3 年），进行分期确认股份支付。 （ 2 ） 2019 年修改合伙协议，锁定期及退货条件等均未改变，仅修改转让对价为财产份额对应净资产及出资额按照一年期贷款利率计算利息金额熟高者为准。基于 2019 年修改的合伙协议，我们确认发生离职退伙情况，离职员工带来了超额收益，因此应该视为不具有服务期，在 2019 年之后新受让的在职员工，应该一次计入股份支付。上述理解是否准确？

回答人：chenyiwei
1 、根据 2016 年条款认定具有服务期的判断是合理的。
2 、根据 2019 年修改后的股份支付条款，“改转让对价为财产份额对应净资产及出资额按照一年期贷款利率计算利息金额熟高者为准”，这种情况下员工在提前退伙时仍未完全享有激励股份相关的公允价值变动的相关利益（每股净资产不能代表股份公允价值）。因此仍存在等待期。离职的激励对象获得的出售价款高于原始投资成本的差额作为辞退福利处理。

提问人：那片天空 0502 时间：2022-02-11 20:22:38
按照服务期分摊确认，若员工离职，出资锁定期未满时。可以按照 简单 的算数平均 计 算算每每期期 应该 确确 认 的股的股份份支付支付，， 还 是在年末根据已 经 离离 职 人人 员 数量数量，，重新估重新估 计 出出 资锁 定期届定期届 满 后仍后仍 满 足行足行 权的数量的数量 进 行分期行分期确确 认 ？？？？另外在此基础上若离职人员股份由新员工承接，此时视为新的股权激励，相关股份支付是否需要按照新的服务期锁 3 年分摊确认，同时 19 年修改的合伙协议中约定，如标的公司在证券交易所上市后，有限合伙人与标的公司（含下属控股子公司）的劳动合同关系解除或期满的，该有限合伙人可保留其财产份额，无须按退伙处理；如按退伙处理，其必须将全部财产份额转让给普通合伙人或经普通合伙人同意转让给符合规定的第三方，其他合伙人自愿放弃优先购买权，份额转让定价依据该有限合伙人所持财产份额对应的标的公司的股份的市场价确定。此时是否按照预计上市期间作为等待期确认更合理？

回答人：chenyiwei
1 、实务中较少采用预估离职率的做法，都是在实际发生离职时才处理。 2 、新的股份支付重新确定等待期。 3 、这种情况下上市之后可以不再是等待期。